【裁判字號】    99,簡上,830
【裁判日期】    991018
【裁判案由】    詐欺
【裁判全文】
臺灣板橋地方法院刑事判決             99年度簡上字第830號
上  訴  人  甲○○
即  被  告
選任辯護人  洪惠平 律師
上列上訴人即被告因詐欺案件，不服本院99年度簡字第5110號中
華民國99年6 月14日第一審判決（聲請簡易判決處刑案號：99年
度偵字第10888 號），提起上訴，本院管轄之第二審合議庭判決
如下：
    主  文
上訴駁回。
甲○○緩刑貳年。
    事  實
一、甲○○明知真實年籍、姓名不詳，自稱「蔣先生」之人於報
    紙上刊登徵求隨車助手、司機等廣告，係假徵人之名，行騙
    取求職者金融機構帳戶提款卡及密碼之實，竟於民國99年3
    月間某日，依自由報紙應徵廣告所載電話與「蔣先生」聯繫
    後，約定底薪新臺幣（下同）25,000元，且每收取1 件人頭
    帳戶，可得1, 000元之代價受僱於「蔣先生」，而與「蔣先
    生」間基於意圖為自己不法所有之詐欺犯意聯絡，為下列犯
    行:
  (一)99年4 月6 日前某時許「蔣先生」及所屬詐欺集團成員在自
    由時報99年4 月6 日之求職欄刊登應徵隨車助手廣告之方式
    施用詐術，適丙○○瀏覽上開廣告後陷於錯誤，即撥打電話
    應徵該工作，「蔣先生」及其所屬詐欺集團成員接獲丙○○
    之電話後，即於電話中與丙○○約定同日11時40分許應攜帶
    金融機構提款卡、身分證及工作履歷表等物於臺北縣板橋市
    新埔捷運站2 號出口見面，丙○○於該處等待至同日13時許
    ，均未見應徵之人出現，嗣「蔣先生」或所屬詐欺集團成員
    再度撥打電話予丙○○改約於板橋火車站東一出口處見面，
    甲○○即承上犯意前往赴約，惟斯時丙○○已查覺有異，僅
    交付工作履歷表予甲○○而未得逞。
  (二)99年4 月6 日前某時許，「蔣先生」及所屬詐欺集團成員於
    求職便利通廣告報紙刊登應徵司機廣告之方式施用詐術，適
    乙○○於99年4 月6 日某時許瀏覽上開廣告後撥打電話應徵
    工作，「蔣先生」及所屬詐欺集團成員於電話中與乙○○約
    定應攜帶金融機構存摺、存摺影本、金融卡及駕照等物前往
    臺北縣板橋市新埔捷運站1 號出口，「蔣先生」並以電話指
    示甲○○前往赴約，因乙○○發覺有異，報警處理，嗣「蔣
    先生」及所屬詐欺集團成員再度撥打電話予乙○○改約於臺
    北縣板橋市○○路○段90號1 樓全國電子前，警方遂於同日
    14時30分許，在上址處所查獲甲○○，並扣得丙○○應徵工
    作履歷表1 份、甲○○所使用行動電話1 支（含門號000000
    0000號SIM 卡），始查悉上情。
二、案經乙○○訴由臺北縣政府警察局海山分局報告臺灣板橋地
    方法院檢察署檢察官偵查後聲請簡易判決處刑。
    理  由
一、本案被告甲○○所犯係死刑、無期徒刑、最輕本刑為三年以
    上有期徒刑以外之罪，且非高等法院管轄之第一審案件，其
    於本院審理時就被訴事實為有罪之陳述，經本院告知簡式審
    判程序之旨，並聽取公訴人、被告、辯護人之意見後，經合
    議庭裁定改行簡式審判程序，合先敘明。
二、上揭事實，業據被告於本院審理時坦承不諱，核與證人丙○○、乙○○等人於警詢、偵查時證述情節相符，復有證人丙○○履歷表1 紙、證人乙○○駕照影本、華泰銀行存摺影本
    、提款卡影本各1 紙在卷可稽，足認被告自白與事實相符，
    堪以採信。本件事證明確，被告犯行堪以認定，自應依法論
    科。
三、核被告甲○○所為，係犯刑法第339 條第1 項之詐欺取財罪
    。其與真實年籍、姓名不詳自稱「蔣先生」之人及其所屬之
    詐欺集團成員間，具有犯意聯絡及行為分擔，應論以共同正
    犯。被告所為上開2 次犯行間，犯意各別，行為互殊，應予
    分論併罰。被告已著手詐欺取財行為之實施，惟皆未生取得
    財物之結果，其犯行尚屬未遂，爰均依刑法第26條前段之規
    定，按既遂犯之刑度減輕其刑。
四、原審認被告犯行事證明確，適用刑法第28條、第339 條第3
    項、第1 項、第25條第2 項、第51條第5 款、第41條第1 項
    前段，刑法施行法第1 條之1 等規定，並審酌被告參與詐欺
    集團從事詐欺取財之犯行，擾亂金融交易往來秩序，危害社
    會正常交易安全，兼衡其犯罪之手段，及犯罪後之態度等一
    切情狀，量處應執行有期徒刑5 月，並諭知以新臺幣1000
    元折算1 日之易科罰金折算標準。經核其認事用法均無違誤
    ，量刑亦稱妥適。被告原上訴意旨仍執前詞，空言否認犯行
    ，惟於本院審理時業已坦承犯行，是其上訴為無理由，應予
    駁回。
五、末查被告前未曾因故意犯罪受有期徒刑以上刑之宣告，有臺
    灣高等法院被告前案紀錄表在卷可稽，素行尚佳，其因一時
    失慮，致罹刑典，事後已坦承犯行，深具悔意，參酌被告本
    次犯行均尚未對被害人肇致危害，經此偵審程序及刑之宣告
    後，應知警惕，信無再犯之虞，本院因認其所宣告之刑以暫
    不執行為當，爰依刑法第74條第1 項第1 款規定，併予宣告
    緩刑2年，以啟自新。
據上論斷，應依刑事訴訟法第455 條之1 第1 項、第3 項、第
273 條之1 第1 項、第368 條、刑法第74條第1 項第1 款，判決
如主文。
本案經檢察官楊翰濤到庭執行職務。
中    華    民    國    99    年    10    月    18    日
                  刑事第四庭  審判長法  官  侯志融
                                    法  官  陳世旻
                                    法  官  黃繼瑜
上列正本證明與原本無異。
本件不得上訴。
                                    書記官  謝雪紅
中    華    民    國    99    年    10    月    18  日

司法院資訊處製作；財團法人民間司法改革基金會備份。
